# 非经常性损益的核算问题

提问人：aa7338267 时间：2012-10-18 15:15:10
核算过程：核算母子公司各自的非经常性损益金额，然后相加。 但是如果有这种情况如何处理：母子公司企业所得税税率不一致（15%、25%），母子公司发生了固定资产交易，母公司产生营业外收入，那我做合并的非经常性损益是减母公司还是子公司，由于两者的企业所得税税率不一致，数据肯定会不一致。
该贴已经同步到 aa7338267的微博

回答人：chenyiwei
回复 aa7338267 的帖子
非经常性损益是在合并利润表的口径基础上计算的。在合并利润表中，该项内部交易损益已经被抵销，因此不会出现在非经常性损益明细表中。对应的所得税影响，如果符合递延所得税资产确认条件的，则因为合并报表层面并不体现为处置（只是一个内部转移），所以相关的递延所得税资产确认的损益影响不作为非经常性损益。

提问人：aa7338267 时间：2012-10-18 20:54:37
象这个表，母子公司非流动资产处置损益总计为 60000 元，其中母公司卖给子公司的收益为 20000 元，那我这个 20000 元是在母公司减还是子公司减，因为两者的所得税率不同，数据肯定不一样了

回答人：chenyiwei
在内部交易的卖方(母公司)扣减。